【裁判字號】    90,簡上,68
【裁判日期】    900906
【裁判案由】    家庭暴力防治法
【裁判全文】
臺灣高雄地方法院刑事判決                            九十年度簡上字第六八號
    上  訴  人  臺灣高雄地方法院檢察署檢察官
    被      告  乙○○
右列上訴人因被告違反家庭暴力防治法案件，不服臺灣高雄地方法院高雄簡易庭八十
九年度雄簡字第六八三號中華民國八十九年六月十六日簡易判決（起訴案號：臺灣高
雄地方法院檢察署八十九年度偵字第一一七六六號）提起上訴，及移送併案（同署八
十九年度偵字第二五九八八號），本院判決如左：
    主  文
原判決撤銷。
乙○○連續違反法院依家庭暴力防治法第十三條所為禁止實施家庭暴力行為之裁定，
處有期徒刑陸月，如易科罰金，以參佰元折算壹日。
    事  實
一、乙○○係甲○○之同居人，二人間具有家庭暴力防治法第三條第二款所定之家庭
    成員關係。乙○○曾於八十九年三月三十一日經臺灣高雄地方法院依家庭暴力法
    第十三條規定，以八十九年度家護字第二○三號民事通常保護令裁定，令其不得
    對甲○○實施身體或精神上不法侵害之行為；不得直接或間接對於甲○○為騷擾
    之聯絡行為；應最少遠離甲○○之住所地高雄市○○區○○路七十六號十一樓二
    百公尺，該保護令之有效期間為十月。詎乙○○竟基於概括犯意，於八十九年五
    月九日晚上七時五十分許，在高雄市○○○路五十七號王牌咖啡店二樓，因細故
    拉扯甲○○手臂，致甲○○受有雙側手臂扭傷及左側上臂皮下瘀血合併抓傷痕跡
    之傷害（傷害部分未經告訴）；復於八十九年十一月十五日晚上七時許，擅自持
    甲○○住家鑰匙開門進入上開住所屋內騷擾（侵入住宅部分未經告訴），違反法
    院所為前述通常保護令裁定。
二、案經高雄市政府警察局三民第一分局報請臺灣高雄地方法院檢察署檢察官偵查起
    訴及移送併案審理。
    理  由
一、右揭事實業據被告乙○○坦承不諱，核與被害人甲○○於警訊中指訴之情節相符
    ，復有診斷證明書、民事通常保護令裁定各一件附卷可佐，應認被告自白與事實
    相符，本件事證明確，被告犯行足堪認定。
二、按通常保護令係依家庭暴力防治法第十三條之規定所為之裁定，一行為同時違反
    上開保護令依同法五十條第一款至第五款應處罰之裁定內容，均應認係違反一保
    護令罪之單純一罪。核被告二次違反本院八十九年家護字第二○三號民事通常保
    護令裁定內容之行為，係分犯家庭暴力防治法第五十條第一款，及同法條第二款
    、第四款之違反保護令罪。被告所為二行為，時間緊接，所犯構成要件相同之罪
    名，顯係出於概括之犯意為之，為連續犯，爰依刑法第五十六條之規定，從情節
    較重論以違反法院依家庭暴力防治法第十三條所為禁止實施家庭暴力行為之裁定
    之違反保護令一罪，並加重其刑。公訴人聲請併案審理部分（八十九年度偵字第
    二五九八八號），與起訴部分有連續犯之裁判上一罪之關係，自為起訴效力所及
    ，本院自得加以審理。原審認被告罪證明確，予以論罪科刑，固非無見，惟查被
    告於起訴後復承同一概括犯意，於八十九年十一月十五日晚上七時許再侵入被害
    人住宅騷擾犯行，係犯家庭暴力防治法第五十條第二款、第四款之違反保護令罪
    ，已如前述，原審未及併予審理，尚有未洽，檢察官上訴意旨執此指摘原判決不
    當，為有理由，自應由本院將原判決撤銷改判。審酌被告漠視法院所為之保護令
    裁定，本不宜寬貸，然念其所犯情節尚微，犯後坦承犯行，態度尚稱良好等一切
    情狀，爰量處如主文所示之刑，並諭知易科罰金之折算標準，以示懲儆。又被告
    行為後刑法第四十一條業於九十年一月十日經總統公布施行而於同年月十二日生
    效，比較新舊法結果，被告所犯原係可易科罰金之罪，並無有利或不利之問題，
    惟修正後之現行刑法第四十一條第一項後段附加規定「但確因不執行所宣告之刑
    難收矯正之效，或難以維持法秩序者不在此限」部分，對被告較為不利，依刑法
    第二條第一項但書規定，自應適用修正前刑法第四十一條之規定以諭知易科罰金
    之折算標準，附此敘明。
三、據上論斷，應依刑事訴訟法第四百五十五條之一第三項、第三百六十九條第一項
    前段、第三百六十四條、第二百九十九條第一項前段，家庭暴力防治法第五十條
    第一款，刑法第十一條前段、第五十六條、第二條第一項但書、修正前第四十一
    條，罰金罰鍰提高標準條例第二條，判決如主文。
中      華      民      國      九十      年      九    月      六      日
                                  臺灣高雄地方法院刑事第二庭
                                      審判長法  官    黃三友
                                            法  官    施柏宏
                                            法  官    劉建利
右正本證明與原本無異。
本案不得上訴。
                                      書記官          洪生輝
中      華      民      國      九十      年      九    月      十      日
附錄本判決論罪科刑之法條：
家庭暴力防治法第五十條第一款、第二款、第四款


司法院資訊處製作；財團法人民間司法改革基金會備份。
